臺灣臺南地方法院刑事判決
110年度易字第476號
公  訴  人  臺灣臺南地方檢察署檢察官
被      告  邱尉彰


上列被告因竊盜案件，經檢察官提起公訴（110年度偵緝字第317
號、第318號），被告於準備程序中就被訴事實為有罪之陳述，
經本院裁定進行簡式審判程序後，判決如下：
    主  文
邱尉彰犯攜帶凶器竊盜罪，累犯，處有期徒刑捌月；又犯攜帶凶
器竊盜未遂罪，累犯，處有期徒刑肆月，如易科罰金，以新臺幣
壹仟元折算壹日。
未扣案犯罪所得新臺幣參佰元沒收。
    犯罪事實及理由
一、犯罪事實：邱尉彰前因竊盜案件，經法院判處有期徒刑4月
    確定，於民國108年9月16日執行完畢。詎其仍不知悔改，竟
    意圖為自己不法之所有，基於竊盜之犯意，為下列行為：
  ㈠於109年12月7日凌晨2時48分許，騎乘腳踏車，至臺南市○○區
    ○○○路000巷00號前，見黃治源所使用之車牌號碼0000-00號
    自用小貨車停放路旁，無人看管，即持質地堅硬、客觀上可
    供兇器使用之剪刀破壞門鎖（毀損部分，未據告訴），開啟
    車門，竊取黃治源置放於車內零錢櫃之現金新臺幣（下同）
    300元，得手後騎乘上開腳踏車離去。
  ㈡於109年12月13日凌晨1時51分許，騎乘腳踏車，再次前往上
    開地點，見陳俊益所有之車牌號碼00-0000號自用小貨車停
    放路旁，無人看管，即先貼近該車車窗查看車內狀況，物色
    財物，再持質地堅硬、客觀上可供兇器使用之剪刀破壞門鎖
    （毀損部分，未據告訴），欲開啟車門進入車內行竊，惟因
    未能打開該車門而竊盜未遂。案經黃治源、陳俊益訴由臺南
    市政府警察局永康分局報告臺灣臺南地方檢察署檢察官偵查
    起訴。
二、本件被告邱尉彰所犯係死刑、無期徒刑、最輕本刑為3年以
    上有期徒刑以外之罪，其於準備程序中就被訴事實為有罪之
    陳述，經法官告知簡式審判程序之旨，並聽取公訴人及被告
    之意見後，認宜為簡式審判程序，依刑事訴訟法第273條之1
    第1項規定，裁定進行簡式審判程序加以審理，則依據刑事
    訴訟法第273條之2、同法第159條第2項之規定，不適用傳聞
    法則有關限制證據能力之相關規定；並得依同法第310條之2
    之準用同法第454條之規定製作略式判決書（僅記載「證據
    名稱」），合先敘明。
三、上揭犯罪事實，有下列證據可資佐證：
  ㈠被告於警詢、偵訊及本院準備程序中之自白。
  ㈡證人即告訴人黃治源、陳俊益於警詢時之證述。
  ㈢卷附現場及監視錄影畫面翻拍照片共8張。
四、核被告就犯罪事實㈠所為係犯刑法第321條第1項第3款之攜帶
    凶器竊盜罪，就犯罪事實㈡所為係犯刑法第321條第2項、第1
    項第3款之攜帶凶器竊盜未遂罪。又被告已著手於犯罪行為
    之實行而不遂，為未遂犯，應依刑法第25條第2項規定減輕
    其刑。被告有如犯罪事實欄所載科刑及執行完畢之前科紀錄
    ，此有卷附臺灣高等法院被告前案紀錄表可稽，其於5年以
    內再故意犯本件有期徒刑以上之罪，為累犯。又司法院大法
    官會議釋字第775號解釋，認關於刑法第47條之累犯應一律
    加重其刑之規定應於2年內修正，於修正前，宜由法院依上
    開解釋意旨，於個案中分情節，基於累犯者有其特別惡性及
    對刑罰反應力薄弱等立法理由，裁量是否加重最低本刑。而
    被告本次所犯之罪與前案為相同性質之罪，被告未因前開犯
    罪科刑執行完畢而受有警惕，復又於5年內再犯本件之罪，
    足認其對於法敵對意識並未因前開科刑執行完畢而減弱，且
    刑罰之反應力薄弱，故仍認本案有依刑法第47條第1項規定
    加重其最低本刑之必要，而依法予以加重其刑。被告所犯上
    開二罪間，犯意各別，行為互殊，應分論併罰。爰審酌被告
    正值壯年，竟不思循正途賺取所需，只因犯案時沒有工作，
    沒有收入，即恣意竊取他人財物，顯見其法治概念薄弱，惟
    於犯罪後就上開犯行坦承不諱，足見尚知悔悟，兼衡被告自
    陳高職畢業之智識程度，未婚，目前從事臨時工，每月收入
    約15000元左右，目前與父親同住，家中沒有人需要扶養等
    一切情狀，分別量處如主文所示之刑，並就得易科罰金之有
    期徒刑部分諭知易科罰金之折算標準。未扣案犯罪所得300
    元沒收。
五、依刑事訴訟法第299條第1項、第273條之1第1項、第310條之
    2，刑法第321條第1項第3款、第2項、第47條第1項、第25條
    第2項、第41條第1項前段、第38條之1第1項、第3項，判決
    如主文。
本案經檢察官陳于文提起公訴，檢察官李佳潔到庭執行職務。
中　　華　　民　　國 　110　　年　  12　　月　　1 　　日
                    刑事第六庭    法　官  鄭銘仁
以上正本證明與原本無異。
如不服本判決應於收受本判決後20日內向本院提出上訴書狀，並
應敘述具體理由。其未敘述上訴理由者，應於上訴期間屆滿後20
日內向本院補提理由書狀（均須按他造當事人之人數附繕本）「
切勿逕送上級法院」。 
                                  書記官  陳姝妤
中　　華　　民　　國　　110 　年　　12　　月　　3 　　日
附錄本案論罪科刑法條：
中華民國刑法第321條
犯前條第1項、第2項之罪而有下列情形之一者，處6月以上5年以
下有期徒刑，得併科50萬元以下罰金：
一、侵入住宅或有人居住之建築物、船艦或隱匿其內而犯之。
二、毀越門窗、牆垣或其他安全設備而犯之。
三、攜帶兇器而犯之。
四、結夥三人以上而犯之。
五、乘火災、水災或其他災害之際而犯之。
六、在車站、港埠、航空站或其他供水、陸、空公眾運輸之舟、
    車、航空機內而犯之。
前項之未遂犯罰之。